【裁判字號】    88,上易,2222
【裁判日期】    890202
【裁判案由】    竊盜
【裁判全文】
臺灣高等法院高雄分院刑事判決                  八十八年度上易字第二二二二號
    上  訴  人
    即  被  告  甲○○
右上訴人因竊盜案件，不服臺灣高雄地方法院八十八年度易字第三五七七號中華民國
八十八年十月二十五日第一審判決（起訴案號：臺灣高雄地方法院檢察署八十八年度
偵字第一五四八八號），提起上訴，本院判決如左：
      主  文
上訴駁回。
    事  實
一、甲○○自民國七十九年起有七次竊盜罪不良素行，其中最近五次分別於八十二年
    、八十四年、八十五年、八十六年、八十七年間，各經法院依序判處有期徒刑一
    年八月、一年二月、五月、八月、一年四月，前四次並分別於八十四年四月十八
    日、八十五年八月八日、八十六年一月二十九日、八十七年四月一日執行完畢，
    而最後一次，則於八十八年五月二十二日判決確定，現仍執行中（本院八十八年
    度易字第二七五號），猶不知悔改，有犯罪之習慣，在前案（即本院八十八年度
    易字第二七五號）送監執行前，復意圖為自己不法之所有，於八十八年六月二十
    一日上午十時許，在高雄縣大寮鄉○○○村○○路三十九號前，竊取乙○○置於
    其所有之車牌ＵＹ－七○八○號自用大貨車內之短褲一件，得手後，正欲離去，
    即為警查獲。
二、案經高雄縣警察局鳳山分局移送臺灣高雄地方法院檢察署檢察官偵查起訴。
    理  由
一、訊據上訴人被告甲○○對於右揭時地竊取被害人乙○○上開貨車內之短褲一條之
    事實，迭於警訊、偵查及原審、本院審理時中坦認在卷，核與被害人乙○○於警
    訊中指述情節相符，且有贓物領結一紙附卷可稽，被告自白顯與事實相符。本件
    事證明確，被告犯行洵堪認定。
二、核被告甲○○所為，係犯刑法第三百二十條第一項之竊盜罪。查被告曾分別於八
    十二年、八十四年、八十五年、八十六年間因竊盜案件，各經法院依序判處有期
    徒刑一年八月、一年二月、五月、八月，並分別於八十四年四月十八日、八十五
    年八月八日、八十六年一月二十九日、八十七年四月一日執行完畢，有臺灣高雄
    地方法院檢察署刑案資料查註紀錄表一件在卷可稽，其於五年之內，再犯本件最
    重本刑為有期徒刑以上之罪，為累犯，應依刑法第四十七條之規定加重其刑。
三、原審以被告竊盜罪證明確，適用刑法刑法第三百二十條第一項、第四十七條，罰
    金罰鍰提高標準條例第一條前段，竊盜犯贓物犯保安處分條例第三條第一項第一
    款、第四條、第五條第一項前段之規定，並審酌被告自七十九年間起至八十七年
    間即有七次竊盜不良素行，復於最近一次竊盜犯行送監執行前，再犯本案，顯不
    知悔改，為遂行一己貪慾而恣意竊取他人財物，對於被害人所造成之危害及社會
    治安之影響，非屬輕微，又本案竊盜所得雖僅短褲一件，然係因無錢可竊，才順
    手偷該短褲，亦據被告於警訊時供述明確（見警卷第一頁反面），惟念其於犯後
    坦承犯行態度良好等一切情狀，量處有期徒刑一年六月。末查被告無業，已據其
    於警訊時供明在卷（見警卷第一頁），且其自七十九年間起迄今已有七次竊盜前
    科，已如前述，均於前案執行完畢後，不多時即再行竊取他人財物，尤其本案更
    是在前案送監執行前再度行竊，顯見其有犯罪之習慣，爰依竊盜犯贓物犯保安處
    分條例第三條第一項第一款之規定，諭知於刑之執行前令入勞動場所強制工作三
    年，以資矯治。認事用法俱無不合，量刑亦稱妥適，被告等上訴意旨否認犯罪，
    空言指摘原判決不當，並無可取，為無理由，應予駁回。
據上論斷，應依刑事訴訟法第三百六十八條，判決如主文。
本案經檢察官林應華到庭執行職務。
中      華      民      國    八十九    年    二      月      二      日
                           臺灣高等法院高雄分院刑事第六庭
                                  審判長法官  陳吉雄
                                        法官  江泰章
                                        法官  周賢銳
右正本證明與原本無異。
不得上訴。
                                      書記官  高文輝
中    華    民    國     八十九     年       二       月      三      日
附錄：本判決論罪科刑法條：
刑法第三百二十條第一項：
意圖為自己或第三人不法之所有，而竊取他人之動產者，為竊盜罪，處五年以下有期
徒刑、拘役或五百元以下罰金。
                                                                        Ｆ


司法院資訊處製作；財團法人民間司法改革基金會備份。
